【裁判字號】    94,交簡上,80
【裁判日期】    950127
【裁判案由】    過失傷害
【裁判全文】
臺灣嘉義地方法院刑事判決            94年度交簡上字第80號
    上  訴  人
    即  聲請人  臺灣嘉義地方法院檢察署檢察官
    被      告  甲○○
上列上訴人即聲請人因被告過失傷害案件，不服本院簡易庭民國
九十四年十一月四日九十四年度嘉交簡字第六三三號第一審判決
（聲請簡易判決處刑書案號：臺灣嘉義地方法院檢察署九十四年
度偵字第五七七一號），提起上訴，本院管轄之第二審合議庭判
決如下：
    主  文
上訴駁回。
甲○○緩刑貳年。
    事  實
一、甲○○未曾受有期徒刑以上刑之宣告。其於民國九十四年三
    月十七日上午七時二十五分許，駕駛牌照號碼二Ｕ－三三五
    六號自用小客車，自嘉義市○區○○○路二七○號輔仁中學
    門口由西往東方向駛入該門口與吳鳳南路交岔路口，並欲左
    轉往北前進之際，原應注意汽車行駛時，駕駛人應注意車前
    狀況，並隨時採取必要之安全措施；行駛至交岔路口，應遵
    守燈光號誌之指示行進；面對圓形紅燈之行車管制號誌，不
    得進入交岔路口，而依當時晴天日間自然光線，路面乾燥無
    缺陷，無障礙物視距良好，行車管制號誌正常等現場狀況，
    並無不能注意之情事，竟未注意所面對之行車管制號誌為圓
    形紅燈，即貿然駛入上開交岔路口內，適乙○○騎乘牌照號
    碼ＢＴ七－六三八號重型機車，沿嘉義市○區○○○路由南
    往北方向行駛且即將穿越該交岔路口，甲○○所駕車輛之右
    側遂在該交岔路口內與乙○○所騎機車之左側發生擦撞，導
    致乙○○人車倒地，受有左側肘部、大腿部及膝部擦傷等傷
    害。甲○○於本件車禍發生後，於有偵查犯罪職權之機關或
    公務員查知犯人前，即向至現場處理之嘉義市警察局交通警
    察隊警員李俊德坦承肇事，自首接受裁判。
二、案經乙○○訴由臺灣嘉義地方法院檢察署檢察官偵查後聲請
    以簡易判決處刑。
    理  由
一、本件被告甲○○均未於言詞辯論終結前對於交通事故當事人
    登記聯單、診斷證明書、交通事故談話紀錄表、道路交通事
    故現場圖、道路交通事故調查報告表、自首調查報告、偵查
    詢問筆錄等傳聞證據之證據能力有所異議。因被告於本院審
    理時已坦承肇事責任，自白且與前開傳聞證據內容大致相符
    ，該等證據又無顯不可信之情況，本院審酌採納該等傳聞證
    據，無礙被告於程序上之彈劾詰問權利，認前開傳聞證據合
    於刑事訴訟法第一百五十九條之一、之二、之四、之五等規
    定，因而具備證據能力，此合先敘明。
二、事實欄所記載之犯罪事實，為被告於偵查及審理時坦承不諱
    （臺灣嘉義地方法院檢察署九十四年度交查字第五四八號卷
    第二十四頁詢問筆錄，本審卷第五十一頁審判筆錄），並據
    告訴人乙○○指訴綦詳，復有道路交通事故現場圖、道路交
    通事故調查報告表各一份，以及交通事故現場照片六幀等在
    卷可稽（前開偵查卷第十一頁至第十三頁、第十七頁至第二
    十一頁）。而告訴人受有如事實欄所記載之傷害，則有卷附
    財團法人嘉義基督教醫院診斷證明書一份得佐（前開偵查卷
    第四頁）。
三、按汽車行駛時，駕駛人應注意車前狀況，隨時採取必要安全
    措施；汽車行駛至交岔路口，應遵守燈光號誌之指示行進；
    面對圓形紅燈之行車管制號誌，不得進入交岔路口，道路交
    通安全規則第九十四條第三項、第一百零二條第一項第一款
    ，道路交通標誌標線號誌設置規則第二百零六條第五款第一
    目均有明文。被告於前揭時、地駕駛汽車自應注意上開規定
    ，而依當時晴天日間自然光線，路面乾燥無缺陷，無障礙物
    視距良好，行車管制號誌正常等現場狀況，有前開道路交通
    事故調查報告表可循，並無不能注意之情事，被告於應注意
    且能注意之情況下，未注意所面對之圓形紅燈行車管制號誌
    ，即貿然駛入交岔路口，致肇本件車禍，其有過失至為灼然
    。而告訴人騎乘機車依行車管制號誌行進，對於事故之發生
    ，並無過失責任。告訴人因本件車禍受有傷害結果，業經敘
    明，是被告之過失行為與告訴人之傷害結果間具有相當因果
    關係。本件事證明確，被告犯行洵堪認定。
四、核被告所為，係犯刑法第二百八十四條第一項前段之過失傷
    害罪。其肇事後於有偵查犯罪職權之機關或公務員查知犯人
    前，即主動向到場處理事故之嘉義市警察局交通警察隊警員
    李俊德坦承犯行，自首接受裁判，有自首調查報告一份存卷
    足查（一審卷第六頁），應依刑法第六十二條前段規定減輕
    其刑。原審適用刑事訴訟法第四百四十九條第一項前段、第
    四百五十四條第二項，刑法第二百八十四條第一項前段、第
    六十二條前段、第四十一條第一項前段，罰金罰鍰提高標準
    條例第一條前段、第二條，逕以簡易判決判處被告拘役四十
    日，如易科罰金以銀元三百元折算一日，核其認事用法及量
    刑均屬妥適。上訴人上訴意旨指摘原判決量刑不當，為無理
    由，應予駁回。另查，被告未曾受有期徒刑以上刑之宣告，
    有臺灣嘉義地方法院檢察署刑案資料查註紀錄表、臺灣高等
    法院被告前案紀錄表各一份在卷可參（臺灣嘉義地方法院檢
    察署九十四年度偵字第五七七一號卷第二頁，本審卷第十八
    頁），爰審酌被告於原審判決後已與告訴人成立民事調解，
    賠償損害，有卷附之嘉義市西區調解委員會調解筆錄一份足
    考（本審卷第四十三頁），又坦認犯行，深表悔悟，此次當
    係因一時失慮，初罹刑典，經此之偵查審判，當知所警惕，
    應無再犯之虞，本院認為其所宣告之刑，以暫不執行為適當
    ，併予宣告緩刑二年，以啟自新。
據上論結，應依刑事訴訟法第四百五十五條之一第一項、第三項
、第三百六十八條，刑法第七十四條第一款，判決如主文。
本案經檢察官陳昭廷到庭執行職務。
中    華    民    國    95    年    1     月    27    日
                          臺灣嘉義地方法院刑事第一庭
                              審判長法  官  許進國
                                    法  官  蔡廷宜
                                    法  官  張道周
上列正本證明與原本無異。
本件不得上訴。
中    華    民    國    95    年    1     月    27    日
                                    書記官  黃意雯


司法院資訊處製作；財團法人民間司法改革基金會備份。
